【裁判字號】    95,訴,1039
【裁判日期】    951228
【裁判案由】    違反毒品危害防制條例
【裁判全文】
臺灣屏東地方法院刑事判決              95年度訴字第1039號
公  訴  人  臺灣屏東地方法院檢察署檢察官
被      告  甲○○
上列被告因違反毒品危害防制條例案件，經檢察官提起公訴（95
年度毒偵字第1728號），被告於準備程序中先就被訴事實為有罪
之陳述，本院合議庭裁定改依簡式審判程序審理，判決如下：
    主  文
甲○○施用第一級毒品，累犯，處有期徒刑捌月，扣案之殘留海
洛因注射針筒壹支沒收銷燬之。
    事  實
一、甲○○前因違反肅清煙毒條例案件，經臺灣高等法院高雄分
    院於民國82年11月23日以82年度上訴字第3679號判決判處有
    期徒刑10年、褫奪公權5 年（販毒部分判處有期徒刑8 年、
    褫奪公權5 年；施用毒品部分判處有期徒刑3 年、褫奪公權
    3 年，定應執行刑為有期徒刑10年、褫奪公權5 年）確定，
    於87年3 月11日縮短刑期假釋出監付保護管束，而於92年5
    月3 日縮刑期滿未經撤銷假釋，視為執行完畢。又因施用毒
    品案件，經送觀察、勒戒後，因認有繼續施用毒品之傾向，
    由臺灣屏東地方法院檢察署檢察官聲請強制戒治，經本院裁
    定送強制戒治後，於94年8 月11日停止戒治出所，並由同署
    檢察官於94年8 月11日以94年度戒毒偵第99號為不起訴處分
    確定。詎其猶不思悔改，復基於施用第一級毒品海洛因之犯
    意，於95年10月5 日10時15分許，在屏東縣潮州鎮民治溪旁
    河濱公園公共廁所內，以將海洛因加水稀釋後置入針筒注射
    靜脈之方式，施用第一級毒品海洛因1 次。嗣為警於同日14
    時20分許，在屏東縣潮州鎮○○○路民有橋上查獲，並扣得
    殘留有海洛因之注射針筒1 支，且經其同意採尿送驗後，其
    尿液呈嗎啡陽性反應，始知悉上情。
二、案經屏東縣警察局潮州分局報告臺灣屏東地方法院檢察署檢
    察官偵查起訴。
    理  由
一、被告甲○○於準備程序中，先就上開犯罪事實為有罪之陳述
    ，且所犯係死刑、無期徒刑、最輕本刑為3 年以上有期徒刑
    以外之罪，經本院合議庭依刑事訴訟法第273 條之1 第1 項
    之規定，裁定由法官一人獨任進行簡式審判程序，合先敘明
    。
二、上開犯罪事實，業據被告於本院審理時坦承不諱，且被告於
    95年10月5 日經警採其尿液送驗結果，確呈嗎啡陽性反應，
    有臺灣檢驗科技股份有限公司95年10月24日報告編號KH2006
    A0000000號濫用藥物尿液檢驗報告、屏東縣警察局潮州分局
    尿液送驗代號與真實姓名對照表各1 紙、照片7 幀在卷可稽
    ，及注射針筒1 支扣案可資佐證，足認被告自白確與事實相
    符，應可採信。又被告前因施用毒品案件，經送觀察、勒戒
    後，因認有繼續施用毒品之傾向，由臺灣屏東地方法院檢察
    署檢察官聲請強制戒治，經本院裁定送強制戒治後，於94年
    8 月11日停止戒治出所，並由同署檢察官於94年8 月11日以
    94 年 度戒毒偵第99號為不起訴處分確定一情，有臺灣高等
    法院被告前案紀錄表及臺灣屏東地方法院檢察署刑案資料查
    註紀錄表各1 份在卷可稽。是被告於前揭強制戒治執行完畢
    後5年 以內再犯本件施用第一級毒品犯行之事證明確，堪以
    認定，應依法論科。
三、論罪科刑：
    查海洛因係毒品危害防制條例第2 條第2 項第1 款所定之第
    一級毒品，不得非法持有、施用。故核被告所為，係犯毒品
    危害防制條例第10條第1 項施用第一級毒品罪。其於施用海
    洛因前持有海洛因之犯行，為其施用之高度行為所吸收，不
    另論罪。又被告前因違反肅清煙毒條例案件，經臺灣高等法
    院高雄分院於82年11月23日以82年度上訴字第3679號判決判
    處有期徒刑10年、褫奪公權5 年（販毒部分判處有期徒刑8
    年、褫奪公權5 年；施用毒品部分判處有期徒刑3 年、褫奪
    公權3 年，定應執行刑為有期徒刑10年、褫奪公權5 年）確
    定，於87年3 月11日縮短刑期假釋出監付保護管束，而於92
    年5 月3 日縮刑期滿未經撤銷假釋，視為執行完畢，有前開
    被告前案紀錄表可佐，其於有期徒刑執行完畢後5 年以內故
    意再犯本件有期徒刑以上之罪，為累犯，應依刑法第47條第
    1 項規定加重其刑。爰審酌被告前因施用毒品案件，經送觀
    察勒戒、強制戒治及受刑事科刑執行完畢，仍未戒除施用毒
    品之惡習，復施用第一級毒品，戕害身心甚鉅，惟念其施用
    毒品乃戕害自己之健康，尚未危及他人，其犯罪之動機、方
    法、所生損害及生活狀況，及犯後坦承犯行之態度等一切情
    狀，量處如主文所示之刑，以資懲儆。扣案之注射針筒1 支
    ，為被告施用第一級毒品海洛因所用過之物，業據其供明在
    卷，是衡情該注射針筒內應含有海洛因之毒品成分，該注射
    針筒與毒品難以析離，應整體視為毒品，應依毒品危害防制
    條例第18條第1 項前段規定諭知沒收銷燬之。
據上論斷，應依刑事訴訟法第299條第1 項前段、第273條之1第1
項，毒品危害防制條例第10條第1 項、第18條第1 項前段，刑法
第11條、第47條第1 項，判決如主文。
本案經檢察官潘國威到庭執行職務。
中    華    民    國    95    年    12    月    28    日
                  刑事第一庭    法  官  黃聖涵
以上正本證明與原本無異。
如不服本判決應於收受本判決送達後十日內向本院提出上訴書狀，
其未敘述上訴理由者，並得於提起上訴後十日內向本院補提理由
書狀（均須按他造當事人之人數附繕本）「切勿逕送上級法院」
中    華    民    國    95    年    12    月    28    日
                                書記官  蘇雅慧
本件論罪科刑法條：
毒品危害防制條例第10條
施用第一級毒品者，處 6 月以上 5 年以下有期徒刑。
施用第二級毒品者，處 3 年以下有期徒刑。


司法院資訊處製作；財團法人民間司法改革基金會備份。
